臺灣桃園地方法院刑事判決　　　　　　　96年度簡上字第37號
上　訴　人
即　被　告　甲○○
上列上訴人即被告因詐欺等案件，不服本院桃園簡易庭95年11月
30日95年度簡字第102 號第一審刑事簡易判決（聲請簡易判決處
刑案號：94年度偵緝字第510 號），提起上訴，本院管轄之第二
審合議庭判決如下：
    主  文
上訴駁回。
    事實及理由
一、本件經本院管轄第二審之合議庭審理結果，認原審以被告犯
    刑法第305 條恐嚇危害安全罪、刑法第320 條第1 項之竊盜
    罪、刑法第339 條之2 第1 項之由自動付款設備取得他人之
    物之罪，而適用刑法第2 條第1 項前段、刑法第305 條、第
    320 條第1 項、第339 條之2 第1 項，修正前刑法第56條、
    第55條、第41條第1 項前段、第51條第5 款，罰金罰鍰提高
    標準條例第1 條前段，修正前罰金罰鍰提高標準條例第2 條
    ，逕以簡易判決判處被告有期徒刑5 月，如易科罰金，以30
    0 元折算1 日，除應適用刑法施行法第1 條之1 第1 項、第
    2 項前段，原審誤適用罰金罰鍰提高標準條例第1 條前段外
    ，俱無違誤，量刑亦屬妥適，而該誤用之情形，顯對判決不
    生影響，上訴審仍勿庸撤銷改判（最高法院95年第21次刑事
    庭會議決議參照），是本案應予維持，並引用附件第一審判
    決書所記載之事實、證據及理由。
二、被告上訴意旨指稱伊沒有錢可以繳納罰款，希望法院能能給
    予緩刑之機會云云。然按「受2 年以下有期徒刑、拘役或罰
    金之宣告，而有下列情形之一，認以暫不執行為適當者，得
    宣告2 年以上5 年以下之緩刑，其期間自裁判確定之日起算
    ：一未曾因故意犯罪受有期徒刑以上刑之宣告者。二前因故
    意犯罪受有期徒刑以上刑之宣告，執行完畢或赦免後，5 年
    以內未曾因故意犯罪受有期徒刑以上刑之宣告者。」，刑法
    第47條第1 項定有明文。查本案被告曾於民國95年間因公共
    危險（肇事逃逸）案件，經本院於95年7 月4 日以95年桃交
    簡字第638 號判決判處有期徒刑6 月，如易科罰金，以300
    元折算1 日，緩刑4 年確定，有臺灣高等法院被告前案紀錄
    表1 份在卷可稽，被告顯不符合緩刑要件，從而，被告之上
    訴為無理由，應予駁回。
三、本件被告經合法傳喚，無正當理由未到庭，爰依刑事訴訟法
    第371條規定，不待其陳述逕行判決。
據上論斷，應依刑事訴訟法第455 條之1 第1 項、第3 項、第38
6 條、第371 條，判決如主文。
本案經檢察官何嘉仁到庭執行職務。
中    華    民    國    96     年    4    月   12      日
                              臺灣桃園地方法院刑事第七庭
                                  審判長法  官  江振義
                                        法  官  劉為丕
                                        法  官  賴淑美
以上正本證明與原本無異。
不得上訴。
                                        書記官  張尹嫚
中    華    民    國    96    年   4   月     12       日
附錄本件論罪科刑法條：
刑法第305條
以加害生命、身體、自由、名譽、財產之事，恐嚇他人致生危害
於安全者，處2 年以下有期徒刑、拘役或3 百元以下罰金。
刑法第320條
意圖為自己或第三人不法之所有，而竊取他人之動產者，為竊盜
罪，處5 年以下有期徒刑、拘役或5 百元以下罰金。
意圖為自己或第三人不法之利益，而竊佔他人之不動產者，依前
項之規定處斷。
前二項之未遂犯罰之。
刑法第339條之2
意圖為自己或第三人不法之所有，以不正方法由自動付款設備取
得他人之物者，處3 年以下有期徒刑、拘役或1 萬元以下罰金。
以前項方法得財產上不法之利益或使第三人得之者，亦同。
